臺灣桃園地方法院民事簡易判決
111年度壢簡字第555號
原      告  丁亞薇  
訴訟代理人  楊奕鴻  
被      告  黃奇山  



上列當事人間請求損害賠償事件，原告就本院110年度審交簡字
第87號刑事案件提起附帶民事訴訟，經本院刑事庭以110年度審
交附民字第74號裁定移送前來，本院於民國111年10月20日言詞
辯論終結，判決如下：
    主    文
被告應給付原告新臺幣120,717元，及自民國110年8月24日起至
清償日止，按年息5％計算之利息。
原告其餘之訴駁回。
訴訟費用由被告負擔30％，餘由原告負擔。
本判決原告勝訴部分得假執行。
    事實及理由
壹、程序事項
　　被告經合法通知，而均未於言詞辯論期日到場，經核無民事
    訴訟法第386條各款所列情形，依同法第385條第1項規定，
    爰依原告之聲請，由其一造辯論而為判決。
貳、實體事項
一、原告主張：被告於民國109年3月10日8時27分許，騎乘車牌
    號碼000-000號普通重型機車，沿桃園市中壢區力行北街往
    弘揚路方向行駛，行經日新路（幹線道）與力行北街（支線
    道）路口時，本應注意汽車行至無號誌或號誌故障而無交通
    指揮人員指揮之交岔路口，支線道車應暫停讓幹線道車先行
    ，而依當時天候雨、日間自然光線、柏油路面濕潤無缺陷、
    無障礙物，並無不能注意之情事，竟疏未注意，即貿然直行
    ，適原告騎乘訴外人林家豪所有車牌號碼000-000號普通重
    型機車沿日新路往實踐路方向行駛，兩造於路口發生交通事
    故，致原告受有左踝內側骨折之傷害（下稱系爭車禍事故）
    ，被告因其過失傷害行為，經本院110年度審交簡字第87號
    刑事簡易判決處拘役30日。原告因此支出系爭車輛維修費用
    新臺幣（下同）20,000元、醫療費用100,000元、受有不能
    工作之薪資損失180,000元，及因傷受有精神上痛苦，併請
    求精神慰撫金100,000元，合計為400,000元，又林家豪已將
    系爭車輛之損害賠償請求權讓與原告，為此，爰依侵權行為
    損害賠償之法律關係提起本件訴訟等語。並聲明：被告應給
    付原告400,000元，及自刑事附帶民事起訴狀繕本送達翌日
    起至清償日止，按年息5％計算之利息。
二、被告未於言詞辯論期日到場，亦未提出準備書狀作何聲明或
    陳述。
三、本院之判斷：
(一)查，原告主張兩造於上揭時、地發生系爭車禍事故，原告受
    有左踝內側骨折之傷害；被告因上開過失傷害犯行，經本院
    刑事庭判處拘役30日等情，有前揭刑事簡易判決、診斷證明
    書及醫療費用明細各1 份附卷可參（見本院卷第77至95頁）
    ，並經本院向桃園市政府警察局函調系爭車禍事故卷宗資料
    （見本院卷第25至30頁）核閱無訛，而被告經合法送達通知
    ，既未於言詞辯論期日到場爭執，復未提出書狀答辯以供本
    院斟酌，依民事訴訟法第280 條第3 項準用第1 項視同自認
    ，堪認原告之主張為真實。
(二)承前所述，被告應就系爭車禍事故負賠償責任，茲就原告請
    求被告賠償之各項金額名目，是否有理由，分述如下：
　1.系爭車輛維修費用20,000元：
　　原告主張被告應賠償系爭車輛維修費用20,000元，雖提出債
    權讓與證明及車主行車等件為憑，然遍查卷內資料，未見原
    告提出系爭車輛估價單據或其他足以證明維修費用為20,000
    元之證明文件，故原告此部分請求，礙難憑採。
　2.醫療費用100,000元：
　　原告因系爭車禍事故受有左內踝骨骨折之傷害，此有支出醫
    藥費用1,528 元等語，此有診斷證明書及醫療費用收據為據
    ，核對前揭醫療費用收據，原告共支出醫療費用90,717元，
    是原告得向被告請求賠償之醫療費用為90,717元，逾此範圍
    之金額，即屬無據。
　3.受有不能工作之薪資損失180,000元：　
　　原告雖稱其因上開傷勢而請假休養，因此受有不能工作之薪
    資損失180,000元等情，固提出公傷病假申請表為據，然原
    告未提出其遭公司扣薪之證明，甚難僅以該公傷病假申請表
    即認定原告受有不能工作之損失180,000元，故原告此部分
    主張，並無依據，無從准許。
　4.精神慰撫金100,000元：
　　按非財產上之損害賠償須以人格權遭遇侵害，使精神上受有
    痛苦為必要，其核給之標準固與財產上損害之計算不同，然
    非不可斟酌雙方身分資力與加害程度，及其他各種情形核定
    相當之數額（最高法院51年台上字第223 號判例意旨參照）
    。準此，非財產上之損害賠償，應以實際加害之情形、被害
    人所受精神上痛苦之程度、兩造之身分地位、經濟能力，並
    斟酌賠償義務人之可歸責程度等定之。經查，原告主張其因
    被告前揭過失行為受傷，受有精神之痛苦，請求被告給付慰
    撫金，咸屬有據。本院審酌兩造之稅務網路資料查詢表（見
    本院個資卷），及原告因傷勢精神上可能承受之無形痛苦，
    認原告請求被告賠償100,000元之精神慰撫金，尚屬過高，
    應以30,000元為當。
　5.綜上，原告得向被告請求之金額總計為120,717元（計算式
    ：醫療費用90,717元＋精神慰撫金30,000元＝120,717元）。
四、遲延之債務，以支付金錢為標的者，債權人得請求依法定利
    率計算之遲延利息；應付利息之債務，其利率未經約定，亦
    無法律可據者，週年利率為百分之5 ；給付無確定期限者，
    債務人於債權人得請求時，經其催告而未為給付，自受催告
    時起，負遲延責任。其經債權人起訴而送達訴狀，或依督促
    程序送達支付命令，或為其他相類之行為者，與催告有同一
    之效力，民法第233 條第1 項、第203 條、第229 條第2 項
    分別定有明文。經查，本件損害賠償債務，無確定給付期限
    ，而本件刑事附帶民事起訴狀繕本係於110年8月13日寄存送
    達被告戶籍地之警察機關，有本院送達證書1 份附卷可稽，
    是被告應自110年8月24日起負遲延責任。
五、綜上所述，原告依侵權行為損害賠償之法律關係請求被告給
    付120,717元，及刑事附帶民事起訴狀繕本送達翌日即110年
    8月24日起至清償日止，按年息5 ％計算之利息，為有理由，
    應予准許，逾此範圍之請求，則無理由，應予駁回。
六、本件原告勝訴部分，係就民事訴訟法第427 條訴訟適用簡易
    程序所為被告部分敗訴之判決，爰依同法第389 條第1 項第
    3 款之規定職權就被告敗訴部分宣告假執行。
七、訴訟費用負擔之依據：民事訴訟法第79條。本件係刑事附帶
    民事訴訟，而由本院刑事庭移送民事庭者，依法不需徵收裁
    判費，且至本件言詞辯論終結時，亦未發生其他訴訟費用，
    故無從確定訴訟費用之數額。惟依法仍應依民事訴訟法第79
    條規定，諭知訴訟費用之負擔，以備將來如有訴訟費用發生
    時，得以確定其數額。　　
中　　華　　民　　國　　111 　年　　11　　月　　24　　日
                  中壢簡易庭      法  官  張得莉
以上為正本係照原本作成。
如不服本判決，應於送達後20日內，向本院提出上訴狀並表明上
訴理由，如於本判決宣示後送達前提起上訴者，應於判決送達後
20日內補提上訴理由書（須附繕本）。
如委任律師提起上訴者，應一併繳納上訴審裁判費。
中　　華　　民　　國　　111 　年　　11　　月　　24　　日
                                  書記官  鄭涵勻